【裁判字號】    99,審訴,732
【裁判日期】    990531
【裁判案由】    毒品危害防制條例
【裁判全文】
臺灣桃園地方法院宣示判決筆錄         99年度審訴字第640號
公  訴  人  臺灣桃園地方法院檢察署檢察官
被      告  甲○○
指定辯護人  本院公設辯護人彭詩雯
上列被告因毒品危害防制條例案件，於中華民國99年5 月31日下
午5 時許，在本院第十法庭宣示判決，出席職員如下：
          法  官   林孟宜
          書記官   洪明媚
          通  譯
法官起立朗讀判決主文、犯罪事實要旨、處罰條文，及告以上訴
限制、期間並提出上訴狀之法院，且諭知記載其內容：
一、主  文：
    甲○○所犯如附表所示之罪，均累犯，各處如附表宣告刑欄
    所示之刑。應執行有期徒刑貳年，扣案之海洛因參包含袋（
    驗餘淨重共零點肆肆玖柒公克）、海洛因壹包含袋（驗餘毛
    重零點陸貳玖貳公克）、甲基安非他命肆包含袋（驗餘淨重
    共壹點玖肆捌公克）及甲基安非他命壹包含袋（驗餘毛重零
    點伍零伍柒公克）均沒收銷燬之，安非他命吸食器壹支、玻
    璃球吸食器壹個均沒收。
二、犯罪事實要旨：
    甲○○前於民國87年間，因施用毒品案件，經本院以87年度
    毒聲字第55號裁定送觀察、勒戒後，因認無繼續施用毒品之
    傾向，於87年6 月17日釋放出所，該次犯行並經臺灣桃園地
    方法院檢察署檢察官以87年度偵字第7689號為不起訴處分確
    定；復於前開觀察、勒戒執行完畢後5 年內之89年間，因施
    用毒品案件，經本院以89年度毒聲字第1003號裁定送觀察勒
    戒後，因認有繼續施用毒品之傾向，復經本院以89年度毒聲
    字第1682號裁定令入戒治處所施以強制戒治，嗣因強制戒治
    成效評定合格，再經本院以89年度毒聲字第5684號裁定停止
    戒治並付保護管束出所，嗣因保護管束期間違反保護管束應
    遵守事項情節重大，又經本院以90年度毒聲字第862 號裁定
    撤銷停止戒治並令入戒治處所施以強制戒治，於90年12月7
    日執行完畢，該次犯行並經本院以89年度易字第654 號判決
    判處有期徒刑7 月確定。另於94年間，因施用毒品案件，經
    本院以94年度易字第813 號判決判處有期徒刑1 年確定；同
    年間，另因持有毒品案件，經本院以95年度桃簡字第550 號
    判決判處有期徒刑3 月確定，上開2 罪嗣經本院以96年度聲
    減字第475 號裁定各減刑二分之一，並定應執行有期徒刑7
    月確定，於96年7 月16日縮刑期滿執行完畢。猶不知悔改，
    分別基於施用第一級毒品海洛因及第二級毒品甲基安非他命
    之犯意，於附表所示之時、地，以抽香菸之方式施用海洛因
    、以吸食器燒烤吸食之方式施用甲基安非他命。嗣分別於：
    (一)99年1 月24日下午3 時30分許，在桃園縣中壢市○○路11
    7 號前為警查獲，並扣得海洛因3 包含袋（驗餘淨重共0.44
    97公克）、甲基安非他命4 包含袋（驗餘淨重共1.948 公克
    ）及安非他命吸食器1 支。(二)99年1 月29日下午4 時30分許
    ，在桃園縣八德市○○路636 巷口處為警查獲，並扣得海洛
    因1 包含袋（驗餘毛重0.6292公克）、甲基安非他命1 包含
    袋（驗餘毛重0.5057公克）及玻璃球吸食器1 個。
三、處罰條文：
    毒品危害防制條例第10條第1 項、第2 項、第18條第1 項前
    段，刑法第11條、第47條第1 項、第38條第1 項第2 款、第
    51條第5 款。
四、協商判決除有刑事訴訟法第455 條之4 第1 項第1 款於本訊
    問程序終結前，被告撤銷協商合意或檢察官撤回協商聲請者
    ；第2 款被告協商之意思非出於自由意志者；第4 款被告所
    犯之罪非第455 條之2 第1 項所定得以協商判決者；第6 款
    被告有其他較重之裁判上一罪之犯罪事實者；第7 款法院認
    應諭知免刑或免訴、不受理者情形之一，及違反同條第2 項
    「法院應於協商合意範圍內為判決；法院為協商判決所科之
    刑，以宣告緩刑或2 年以下有期徒刑、拘役或罰金為限」之
    規定者外，不得上訴。
五、如有前項得上訴之情形者，得自收受判決送達之日起10日內
    ，向本院提出上訴書狀，上訴於第二審法院。
中    華    民    國    99    年    5    月     31    日
                            刑事庭法  官  林孟宜
以上正本證明與原本無異。
                                  書記官  洪明媚
中    華    民    國    99    年    5    月     31    日
附錄本案論罪科刑法條：
毒品危害防制條例第10條規定：
施用第一級毒品者，處6 月以上5 年以下有期徒刑。
施用第二級毒品者，處3 年以下有期徒刑。
附表：
┌─┬─────┬─────┬──────┬──────┬───────┐
│編│ 犯罪時間 │犯罪地點  │扣案物品    │所犯法條及罪│   宣告刑     │
│號│          │          │            │名          │              │
├─┼─────┼─────┼──────┼──────┼───────┤
│一│99年1 月23│桃園縣八德│扣得海洛因3 │毒品危害防制│處有期徒刑柒月│
│  │日晚間11時│市○○街25│包含袋（驗餘│條例第10條第│，扣案之海洛因│
│  │許        │巷16號附近│淨重共0.4497│1 項施用第一│參包含袋（驗餘│
│  │          │之公園內  │公克）、甲基│級毒品罪    │淨重共零點肆肆│
│  │          │          │安非他命4包 │            │玖柒公克）均沒│
│  │          │          │含袋（驗餘淨│            │收銷燬之。    │
│  ├─────┼─────┤重共1.948 公├──────┼───────┤
│  │99年1 月23│桃園縣八德│克）及安非他│毒品危害防制│處有期徒刑玖月│
│  │日晚間7 時│市○○街25│命吸食器1 支│條例第10條第│，扣案之甲基安│
│  │許        │巷16號附近│            │2 項施用第二│非他命肆包含袋│
│  │          │之公園內  │            │級毒品罪    │（驗餘淨重共壹│
│  │          │          │            │            │點玖肆捌公克）│
│  │          │          │            │            │均沒收銷燬之，│
│  │          │          │            │            │安非他命吸食器│
│  │          │          │            │            │壹支沒收。    │
├─┼─────┼─────┼──────┼──────┼───────┤
│二│99年1 月29│桃園縣八德│海洛因1 包含│毒品危害防制│處有期徒刑柒月│
│  │日下午3 時│市○○街「│袋（驗餘毛重│條例第10條第│，扣案之海洛因│
│  │許        │瑞發公園」│0.6292公克）│1 項施用第一│壹包含袋（驗餘│
│  │          │廁所內    │、甲基安非他│級毒品罪    │毛重零點陸貳玖│
│  │          │          │命1 包含袋（│            │貳公克）沒收銷│
│  │          │          │驗餘毛重0.50│            │燬之。        │
│  │          │          │57公克）及玻│            │              │
│  │          │          │璃球吸食器1 │            │              │
│  │          │          │個          │            │              │
│  │          │          │            │            │              │
│  ├─────┼─────┤            ├──────┼───────┤
│  │99年1 月29│桃園縣八德│            │毒品危害防制│處有期徒刑玖月│
│  │日中午12時│市○○街「│            │條例第10條第│，扣案之甲基安│
│  │許        │瑞發公園」│            │2 項施用第二│非他命壹包含袋│
│  │          │廁所內    │            │級毒品罪    │（驗餘毛重零點│
│  │          │          │            │            │伍零伍柒公克）│
│  │          │          │            │            │沒收銷燬之，玻│
│  │          │          │            │            │璃球吸食器壹個│
│  │          │          │            │            │沒收。        │
│  │          │          │            │            │              │
└─┴─────┴─────┴──────┴──────┴───────┘

司法院資訊處製作；財團法人民間司法改革基金會備份。
